臺灣臺北地方法院刑事判決　　　　　　100年度簡上字第314號
上　訴　人　臺灣臺北地方法院檢察署檢察官
被　　　告
即　上訴人　陳宇帆
上列上訴人因被告業務侵占案件，不服中華民國100 年8月1日本
院100 年度簡字第2608號第一審刑事簡易判決（聲請簡易判決處
刑案號：臺灣臺北地方法院檢察署100年度偵字第12746號），提
起上訴，本院管轄之第二審合議庭判決如下：
    主  文
上訴駁回。
陳宇帆緩刑貳年。
    事實及理由
一、本案經本院審理結果，認第一審引用聲請簡易判決處刑書所
    列證據，判決上訴人即被告陳宇帆（下逕稱其名）共同犯刑
    法第336條第2項業務侵占罪，量處有期徒刑6 月，如易科罰
    金，以新臺幣（下同）1,000元折算1日，其認事、用法及量
    刑均無不當，應予維持，並引用附件第一審判決書記載之事
    實、證據及理由（如附件）。
二、檢察官提起上訴，其理由略謂：陳宇帆一再為侵占犯行，並
    教唆同事共同犯案，事後僅坦承部分犯行，亦未與告訴人達
    成和解，顯然並無悔意，原審僅量處有期徒刑6 月，量刑過
    輕等語。陳宇帆上訴意旨略以：伊不該附和共犯陳思瀚之提
    議而為本案犯行，伊亦感到後悔莫及，但原審量處有期徒刑
    6月，易科罰金18萬元，為伊所難以負擔，原審判決量刑未
    符合罪刑相當，尚有未當。另伊已與告訴人羅傑達成和解，
    懇請給予緩刑之宣告等語。
三、查檢察官徒以告訴人所提共犯陳思瀚於犯後為求告訴人原諒
    所為「自白書」之審判外陳述，遽謂陳宇帆一再為侵占犯行
    ，並教唆同事共同犯案，事後僅坦承部分犯行，顯無悔意云
    云，實難認足採。又按量刑之輕重，係事實審法院得依職權
    自由裁量之事項，茍已斟酌刑法第57條各款所列情狀而未逾
    越法定刑度，則不得遽指為違法；又刑罰之量定屬法院自由
    裁量之職權行使，但仍應審酌刑法第57條所列各款事由及一
    切情狀，為酌量輕重之標準，並非漫無限制，在同一犯罪事
    實與情節，如別無其他加重或減輕之原因，下級法院量定之
    刑，亦無過重或失輕之不當情形，則上級法院對於下級法院
    之職權行使，原則上應予尊重（最高法院72年臺上字第6696
    號判例、85年度臺上字第2446號判決意旨參照）。檢察官雖
    認原審量刑過輕，惟原審就其刑之量定既已審酌陳宇帆不思
    以正當途徑獲取財物，竟利用工作之機會侵占公司（按：此
    應為告訴人之誤，蓋陳宇帆係任職於告訴人所開設之獨資商
    號）財物，及前無任何犯罪紀錄，犯後已坦承犯行，與迄今
    未能與告訴人達成和解等一切情狀，而量處陳宇帆有期徒刑
    6 月，如易科罰金，以1,000元折算1日，是其量刑，並無逾
    越法定刑範圍或顯然失當之情形。從而，檢察官指摘本案量
    刑過輕，及陳宇帆指摘原審判決量刑未符合罪刑相當，均非
    有理，均應予駁回。惟查，陳宇帆前未曾受有期徒刑以上刑
    之宣告，有臺灣高等法院被告前案紀錄表附卷可憑，素行尚
    可，其因一時失慮致罹刑章，且經原審判決後已與告訴人達
    成和解，並已履行和解條件，經告訴代理人當庭同意給予陳
    宇帆緩刑之宣告等情，有協議書、本院100年11月7日審判筆
    錄在卷可稽，足見陳宇帆對所犯罪行顯具悔意，信其經此偵
    審程序及科刑後，自當知所警惕而無再犯之虞，因認原審所
    宣告之刑，以暫不執行為適當，爰併諭知緩刑2 年，以啟自
    新。
據上論斷，應依刑事訴訟法第455條之1第1項、第3項、第373條
、第368條，刑法第74條第1項第1款，判決如主文。
本案經檢察官曹哲寧到庭執行職務。
中    華    民    國   100    年    11    月    21    日
                刑事第一庭  審判長法  官  蔡坤湖
                                  法  官  姚念慈
                                  法  官  周玉琦
上正本證明與原本無異。
不得上訴。
                                  書記官  謝貽婷
中    華    民    國   100    年    11    月    21    日